【裁判字號】    89,易,278
【裁判日期】    890904
【裁判案由】    傷害
【裁判全文】
臺灣宜蘭地方法院刑事判決                          八十九年度易字第二七八號
    公  訴  人  臺灣宜蘭地方法院檢察署檢察官
    被      告  甲○○
右列被告因傷害案件，經檢察官提起公訴（八十九年度偵字第一０三八號），本院判
決如左：
    主  文
甲○○傷害人之身體，處拘役參拾日，如易科罰金，以參佰元折算壹日。
    事  實
一、甲○○係乙○○○之女婿，甲○○與其妻詹細芳感情不睦而分居中，於八十九年
    三月二十七日下午，甲○○因臨時找不到小孩子下落，懷疑是乙○○○帶走，乃
    前往乙○○○家中尋找未果，嗣後於同日十九時許，乙○○○偕同女兒詹細芳前
    往甲○○在宜蘭縣三星鄉○○村○○路一二二之十五號住處外理論，雙方發生爭
    執，甲○○竟基於傷害人之身體之犯意，用手強行扭住乙○○○左手腕，致乙○
    ○○因疼痛跌倒而受有左手腕瘀腫變形、橈骨末端及第五掌骨骨折之傷害。
二、案經乙○○○訴由宜蘭縣警察局三星分局報由臺灣臺北宜蘭法院檢察署檢察官偵
    查起訴。
    理  由
一、訊據被告甲○○固坦承於右揭時地與被害人乙○○○發生爭執，惟矢口否認涉有
    傷害犯行，辯稱：她拉我胸襟，要踢我，沒有踢到自己跌倒，我沒有抓她的手云
    云，經查右揭犯罪事實，業據被害人指訴甚詳，核與證人詹細芳證述大致相符，
    被害人受有如事實欄所載之傷害，並有羅東博愛醫院驗傷診斷書乙份在卷可稽。
    至被告辯稱：我沒有抓她手，是她自己跌倒云云，惟查：被害人受有左手腕瘀腫
    之傷害，顯係外力所致，若係被害人自己欲踢被告而不慎跌倒以手支撐而受傷，
    應無左手腕瘀腫此類外傷，另證人即被告之弟張萬生雖證述係被害人自己滑倒而
    受傷云云，然其與被告係兄弟關係，有偏袒被告之虞，其證言尚難據以採信，是
    被告所辯，顯係事後卸責之詞，不足採信。本件事證明確，被告犯行已堪認定。
二、核被告所為，係犯刑法第二百七十七條第一項之傷害罪。爰審酌被告之品行、犯
    罪之動機、與被害人之姻親關係、犯罪手段、被害人所受傷害程度、否認犯行及
    被告犯罪後之態度等一切情狀，量處如主文所示之刑，並諭知易科罰金之折算標
    準。
據上論斷，應依刑事訴訟法第二百九十九條第一項前段，刑法第二百七十七條第一項
、第四十一條，罰金罰鍰提高標準條例第一條前段、第二條，判決如主文。
本案經檢察官林吉泉到庭執行職務。
中      華      民      國    八十九    年      九      月      四      日
                                      臺灣宜蘭地方法院刑事第二庭
                                          審判長  法  官  黃  永  勝
                                                  法  官  蔡  仁  昭
                                                  法  官  林  俊  廷
右正本證明與原本無異
如不服本判決應於送達後十日內向本院提出上訴狀（應附繕本）
                                                  書記官  陳  憲  文
中      華      民      國    八十九    年      九      月      五      日
附錄本案論罪科刑法條全文
刑法第二百七十七條第一項：
傷害人之身體或健康者，處三年以下有期徒刑、拘役或一仟元以下罰金。


司法院資訊處製作；財團法人民間司法改革基金會備份。
